臺灣高等法院刑事判決　　　　　　　　96年度上易字第1462號
上　訴　人
即　被　告　甲○○
選任辯護人　黃勝文律師
　　　　　　李進成律師
上列上訴人因竊盜等案件，不服臺灣士林地方法院95年度易字第
1318號，中華民國96年 5月17日第一審判決（起訴案號：臺灣士
林地方法院檢察署95年度偵字第9577號），提起上訴，本院判決
如下：
    主  文
原判決撤銷。
甲○○於夜間侵入有人居住之建築物竊盜，累犯，處有期徒刑拾
月，減為有期徒刑伍月，如易科罰金，以新臺幣壹仟元折算壹日
。又毀損他人之汽車玻璃，足以生損害於他人，累犯，處拘役參
拾日，減為拘役拾伍日，如易科罰金，以新臺幣壹仟元折算壹日
。
    事  實
一、甲○○曾於民國（下同）90年間，因竊盜罪，經臺灣宜蘭地
    方法院於90年5月17日以90年度易字第187號判決處有期徒刑
    10月確定，於91年1月8日縮刑期滿執行完畢。詎其猶不知悔
    改，竟意圖為自己不法之所有，於95年7月17日凌晨1時20分
    許夜間，駕駛車牌RV—6668號自用小客車，前往臺北市○○
    區○○路 210巷30弄22號附近，停車後，即自行由該址住宅
    大樓大門徒步侵入該有人居住之大樓地下停車場建築物內，
    以不詳物品毀損乙○○（車主登記為其妻陳雪娥）使用之車
    牌6935—NM號自用小客車駕駛座旁玻璃後，自該車內竊取汽
    車音響 1組得手後，即走回停車處駕車離去，並將該竊得之
    音響變賣予不知名之他人。嗣經乙○○報警調閱監視錄影帶
    始發覺上情。
二、案經乙○○訴由臺北市政府警察局內湖分局報告臺灣士林地
    方法院檢察署檢察官偵查起訴。
    理  由
一、訊之上訴人即被告矢口否認有竊盜犯行，辯稱：伊於95年 7
    月17日凌晨12時至1時許，到臺北市○○區○○路210巷30弄
    22號，跟張嘉峻買音響。伊是自己開車過去，張嘉峻在伊車
    子被拍到的門口旁邊，將音響交給伊云云。
二、經查：
  (一)證人乙○○於原審審理中結證稱：車牌6935—NM號自用小客
    車登記為伊太太陳雪娥所有，但是伊跟伊兒子在使用，車子
    的音響是購買時的附件，95年7月16日晚上9時許，伊兒子將
    車子停在臺北市○○區○○路210巷30弄22號地下2樓，17日
    早上 9時許，伊兒子要下去取車時，發現失竊，即打電話跟
    伊講，伊就去文德派出所報警，會同警方一同前往察看，發
    現車內駕駛座旁邊的窗戶遭敲破，音響被竊。伊又會同警方
    人員去找里長看巷子的監視錄影帶，發現凌晨 1時許，有一
    個人空手從22號的鐵門進去，進去前左顧右盼、有點可疑，
    進去近半小時後，那位進去的人就提 1個手提袋出來，出來
    也是左顧右盼，把那一袋東西放在車子前面，他就往巷口走
    回去，開著錄影帶所拍攝到的車子回來，下車後又是左顧右
    盼，將手提袋的東西取走。當時從監視錄影帶所看的車子即
    偵查卷照片所示之車子，從監視錄影帶所看到進入地下室的
    人，跟後來駕駛車號RV—6668號的人，從穿著來看應該為同
    1 人。因為地下室的入口並沒有監視器，伊看到那個人從22
    號鐵門進入，而22號入口可以到地下室停車場等語（參見原
    審卷第46至48頁），而被告於原審準備程序中對於其確實於
    95年7月17日駕駛車牌RV-6668號自用小客車，至臺北市○○
    區○○路210巷30弄22號附近之事實並不爭執（ 參見原審卷
    第36頁），且被告於警詢中亦供承其於上開時、地確實有取
    得1臺TOYOTA牌汽車音響，並以3,500元出售予客人等情（參
    見偵查卷第6頁），再上開失竊音響之車牌 6935—NM號自用
    小客車係國瑞豐田（TOYOTA）牌汽車，有該車新領牌照登記
    書影本 1紙在卷（參見偵查卷第14頁）可查，又原審於95年
    11月16日當庭勘驗警方所移送於95年7月17日凌晨1時51分許
    ，在臺北市○○區○○路 210巷30弄22號附近監視錄影紀錄
    之磁片，勘驗結果，呈現確有被告所駕駛車牌RV—6668號自
    用小客車照片3張之畫面（參見原審卷第48頁）、上開照片1
    張（參見偵查卷第18頁）及該磁片附於偵查卷存放袋可憑，
    足認被告應為竊取上開車牌6935—NM號自用小客車內音響之
    人，甚為明確，而該停車場與樓上住戶有密不可分之關係，
    屬有人居住之建築物，亦堪認定。
  (二)被告雖辯稱：伊於95年7月17日凌晨12時至1時許，駕駛車牌
    RV-6668號自用小客車到臺北市○○區○○路210巷30弄22號
    跟張嘉峻買音響。伊是自己開車過去，張嘉峻在伊車子被拍
    到的門口旁邊，將音響交給伊云云。經查，被告所指之證人
    張嘉峻雖經原審傳拘未著，然被告先於警詢中供稱：95年 7
    月17日是張嘉駿（峻）打電話給伊，伊接到電話後就直接開
    車過來等語（參見偵查卷第 6頁），又於原審審理中供稱：
    當天伊是用另外 1支手機號碼0000000000（登記鐘淑茹名下
    ）、0000000000（登記我名下）跟張嘉峻聯絡，伊總共有 3
    支手機，最早是用0000000000跟張嘉峻聯絡，後來換用0000
    000000跟張嘉峻聯絡，交易當天不是0000000000就是000000
    0000這兩支其中之一等語，而上開0000000000、0000000000
    、0000000000號3支行動電話，自95年 7月16日晚上9時16分
    許至17日上午 5時15分許之雙向通聯紀錄中均無電話聯絡，
    有該 3支電話之雙向通聯紀錄在卷（參見原審卷第24至31頁
    、第57至63頁）可稽，足認被告上開所辯案發當時以上開電
    話與張嘉峻聯絡後，至現場向張嘉峻購買音響云云，尚難採
    信。其請求再傳喚證人張嘉峻，因事證已臻明確，核無必要
    。
  (三)又被告於原審辯稱：「管區跟我說張嘉峻有去找他，跟他說
    只賣東西給我，說我為何要將他講出來，證明東西確實是張
    嘉峻賣給我的，我今天還去問管區名字，管區是光明派出所
    的洪茂嘉。」等語（參見原審卷第 126頁），然證人洪茂嘉
    於原審審理中結證稱：伊曾到被告家中作客，但伊並未告訴
    被告「張嘉峻曾經找過我，他說曾經賣東西給你。」等語（
    參見原審卷第150至151頁），足認被告上開所辯亦不可採信
    。
  (四)綜上所述，被告所辯均不足採信，本件事證明確，被告之犯
    行洵堪認定。
三、核被告所為，係犯刑法第321條第1項第 1款於夜間侵入有人
    居住之建築物竊盜罪及同法第 354毀損他人物品罪。公訴人
    認被告於竊盜部分構成同法第320條第1項普通竊盜罪，尚有
    未洽，起訴法條應予變更。查被告曾有事實欄所載前科執行
    情形，此有本院被告前案紀錄表 1份在卷可查，其於前案有
    期徒刑執行完畢後，5 年內故意再犯本件有期徒刑以上之罪
    ，為累犯，應依法加重其刑。再被告所犯上開 2罪，犯意個
    別，罪名互異，應分論併罰。
四、原審以被告犯罪事證明確，予以論罪科刑，固非無見，惟中
    華民國96年罪犯減刑條例，業於96年7月4日公布，同年月16
    日施行，被告犯罪時間在96年 4月24日以前，所犯加重竊盜
    罪（按宣告刑未逾1年6月）、毀損罪，均合於減刑條件，應
    予減刑，原審未及審酌及此，即有未合。被告上訴意旨仍執
    前詞否認犯罪，雖為無理由，惟原判決既有上開可議，仍屬
    不可維持，應由本院將原判決撤銷改判，爰審酌被告曾有多
    次竊盜前科，又未經他人之同意，擅自毀損他人汽車玻璃並
    竊取車內音響，事後矢口否認犯行，推諉責任予他人，態度
    不佳，並其犯罪手段、生活狀況、品行、智識程度等一切情
    狀，分別量處如主文第 2項所示之刑，並均依中華民國96年
    罪犯減刑條例第2條第1項第 3款規定予以減刑，及諭知如易
    科罰金，均以新台幣1千元折算1日之折算標準，以資懲儆。
據上論斷，應依刑事訴訟法第369條第1項前段、第364條、第299
條第1項前段，第300條，刑法第321條第1項第1款、第354條、第
47條第1項、第41條第1項前段，刑法施行法第1條之1第1項、第2
項前段，中華民國96年罪犯減刑條例第2條第1項第3款、第7條、
第9條，判決如主文。
本案經檢察官王壬貴到庭執行職務。
中　　華　　民　　國　　96　　年　 　8　　月　　21　　日
       　　　　　 刑事第一庭審判長法　官  蔡  長  溪
                                  法　官  林  俊  益
                                  法　官  陳  春  秋
以上正本證明與原本無異。
不得上訴。
                                  書記官  李  家  敏
中　　華　　民　　國　　96　　年　　8 　　月　　23　　日
附錄：本案論罪科刑法條全文
刑法第321條
犯竊盜罪而有左列情形之一者，處6 月以上、5 年以下有期徒刑
：
一  於夜間侵入住宅或有人居住之建築物、船艦或隱匿其內而犯
    之者。
二  毀越門扇、牆垣或其他安全設備而犯之者。
三  攜帶兇器而犯之者。
四  結夥三人以上而犯之者。
五  乘火災、水災或其他災害之際而犯之者。
六  在車站或埠頭而犯之者。
前項之未遂犯罰之。
刑法第354條
毀棄、損壞前二條以外之他人之物或致令不堪用，足以生損害於
公眾或他人者，處2 年以下有期徒刑、拘役或5 百元以下罰金。
